【裁判字號】    90,訴緝,14
【裁判日期】    900601
【裁判案由】    詐欺
【裁判全文】
臺灣臺南地方法院刑事判決                            九十年度訴緝字第一四號
    公  訴  人  臺灣台南地方法院檢察署檢察官
    被      告  甲○○
右列被告因詐欺案件，經檢察官提起公訴 (八十八年度偵字第六五四三號、八十八年
度偵緝字第七二號)，本院判決如左：
    主  文
甲○○無罪。
    理  由
一、公訴意旨略以：被告呂財寶（化名呂志松）〈業經判處有期徒刑五年六月確定〉
    、甲○○、訴外人許千容（已於民國八十六年五月八日死亡）與真實姓名不詳之
    成年女子「葉媛希」（經本院查證係葉妍希，女、四十年四月十六日出生、身分
    證統一編號Ｚ000000000）共同基於意圖為自己不法所有之犯意聯絡，
    於八十五年十一月間，由呂財寶、甲○○與葉妍希出面向乙○○（業經判決有罪
    確定）洽商借用人頭事宜，以乙○○為負責人，在台南縣新營市○○路三七號二
    樓之一設立德鈴實業有限公司，經營買賣業務，起初為取得各往來廠商之信賴，
    均如期支付貨款，迨至八十六年六月間，乃向如附表所示及其他未報案之往來廠
    商大舉進貨，致使該等廠商不疑有詐，如數交付所訂之各類貨物，而呂財寶等人
    則以「德鈴公司」「乙○○」為發票人之支票交付各廠商，嗣於八十六年六月三
    十日呂財寶等人將公司搬遷一空，逃匿無蹤，所交付廠商之支票屆期均不獲兌現
    ，廠商始知受騙，總計詐騙金額為新台幣（下同）三千二百六十七萬七千一百六
    十九元（加計銀行退票金額），呂財寶等人並以此為常業，因認被告甲○○犯刑
    法第三百四十條之常業詐欺罪嫌。
二、公訴人認被告甲○○涉犯常業詐欺罪嫌，無非以證人乙○○之供詞為主要論據。
三、按犯罪事實應依證據認定之，無證據不得推定其犯罪事實；又不能證明被告犯罪
    者，即應諭知無罪之判決，刑事訴訟法第一百五十四條、第三百零一條第一項分
    別定有明文。
四、訊據被告甲○○堅詞否認有何常業詐欺犯行，辯稱伊前夫周天元與乙○○係同學
    ，乙○○去找他們夫婦，乙○○為謀工作，伊乃介紹與葉妍希、呂財寶認識，之
    後發生之事，伊並不知情等語。經查，證人乙○○於本院審理中證稱：「（認不
    認識呂財寶？）我因為沒有工作，於找周天元，經被告夫婦介紹而認識呂財寶。
    」、「（你怎會拿身分證給呂財寶？）他以我為人頭登記為工廠之負責人，所以
    向我拿身分證。我拿身分證給呂財寶，葉妍希知道這件事，但被告〈甲○○〉從
    未介入這件事情。」、「（提示八八年偵緝字第七二號第五十一頁筆錄，有何意
    見？〈告以要旨〉）當時我回答很多話，而筆錄只有三行，不是我當時的意思。
    被告〈甲○○〉是因為我沒工作，將我介紹給呂財寶、葉妍希認識而已，至於之
    後呂財寶借我身分證，與發生之詐欺事情，被告均不知道。」等語，被告即僅為
    證人乙○○謀得工作，而介紹其與被告呂財寶、訴外人葉妍希認識，並無其他積
    極證據足以證明被告甲○○與呂財寶共同為前開常業詐欺之行為，要無常業詐欺
    罪責之可言。此外，復查無積極證據可據以認定被告甲○○確有起訴書所指之常
    業詐欺犯行，自應無罪之諭知。
據上論斷，應依刑事訴訟法第三百零一條第一項，判決如主文。
本案經檢察官簡光昌到庭執行職務
中    華    民    國      九十        年      六      月      一      日
                                  臺灣臺南地方法院刑事第二庭
                                          法  官  鍾  邦  久
右正本證明與原本無異。
如不服本判決，應於判決送達後十日內，向本院提出上訴狀。
                                          書記官  陳  玉  果
中    華    民    國      九十        年      六      月      一      日


司法院資訊處製作；財團法人民間司法改革基金會備份。
